# 合并范围的确定

提问人：审计小黑黑 时间：2020-09-18 09:33:07
实务案例背景：C公司股东为A公司和B公司(国有企业)，持股比例均为50%。根据A公司与B公司签订的“合作经营协议”，董事会由 5 名成员构成，分别由A、B公司各派两名，另聘外部独立董事一名，董事长由B公司委派的董事担任。董事会决议由董事会过半数通过，但董事长有一票否决权。该协议还约定：C公司由A公司进行财务并表。
根据上述背景，我认为C公司由B公司实际控制，不应由A公司纳入合并范围，但“合作经营协议”中却又约定由A公司进行财务并表。请问陈大大，到底应不应该把C公司纳入A公司的合并范围？

回答人：chenyiwei
这种情况应根据事实情况判断C公司的控制权归属。合作协议中关于由A并表的约定无需考虑。
但是，你说的情况，还不足以表明B必然具有控制权。建议获取C公司运作的事实证据，表明其财务、经营决策是否均由B公司及其派驻的高管主导，是否纳入B的管理和考核体系等。